【裁判字號】    97,易,576
【裁判日期】    970731
【裁判案由】    竊盜
【裁判全文】
臺灣雲林地方法院刑事判決               97年度易字第576號
公  訴  人  臺灣雲林地方法院檢察署檢察官
被      告  甲○○
上列被告因竊盜案件，經檢察官提起公訴（97年度偵字第3411號
），本院判決如下：
    主  文
甲○○共同犯攜帶凶器竊盜未遂罪，累犯，處有期徒刑拾月。
    事  實
一、甲○○前因竊盜案件，經臺灣嘉義地方法院以94年度嘉簡字
    第656 號判決判處有期徒刑6 月確定，於民國95年2 月4 日
    執行完畢（構成累犯）。詎其猶不知悛悔，(一)先與乙○○（
    另行審結）共同基於意圖為自己不法所有之犯意聯絡，於民
    國97年6 月29日下午4 時50分許，在雲林縣大埤鄉尚義村尚
    義6 號崇先中學，竊取該校所有之籃球鐵架得手，並合力將
    之搬運至位於該校旁之「達順汽車修配場」，由該修配場負
    責人李聖達（另案偵辦）進行切割，以利後續變賣；(二)復見
    崇先中學南側餐廳尚有冷氣機外殼，旋承前開竊盜之接續犯
    意，以現場拾得客觀上足對人身安全產生危害之兇器鐵鋸1
    支為工具，在上開崇先中學南側餐廳，著手拆解該校所有之
    冷氣機外殼，惟尚未得手之際，即為警當場查獲，並扣得前
    開作案用鐵鋸1 支，因而未遂，嗣並循線在上開「達順汽車
    修配場」查獲遭切割之崇先中學籃球鐵架，而悉上情。
二、案經雲林縣警察局斗南分局報告臺灣雲林地方法院檢察署檢
    察官偵查起訴。
    理  由
壹、程序方面：
一、按除簡式審判程序、簡易程序及第376 條第1 款、第2 款所
    列之罪之案件外，第一審應行合議審判，刑事訴訟法第284
    條之1 定有明文。本件被告甲○○所犯之竊盜罪，屬刑事訴
    訟法第376 條第2 款所列之罪之案件，依同法第284 條之1
    規定，第一審自毋庸行合議審判，合先敘明。
二、證據能力方面：
    按被告以外之人於審判外陳述，雖不符刑事訴訟法第159 條
    之1 至之4 之規定，而經當事人於審判程序同意作為證據，
    法院審酌該言詞陳述或書面陳述作成時情況，認為適當者，
    亦得為證據；當事人、代理人或辯護人於法院調查證據時，
    知有同法第159 條第1 項不得為證據之情形，而未於言詞辯
    論終結前聲明異議者，視為有前項之同意，同法第159 條之
    5 定有明文。本件檢察官所舉所有書面及言詞陳述之證據能
    力，業經被告甲○○於本院審理時表明同意作為證據，本院
    審酌該等供述證據之取得過程並無瑕疵，與本件待證事實間
    復具有相當之關聯性，以之為本件證據尚無不當，自得採為
    證據。
貳、實體方面：
一、認定犯罪事實所憑之證據及理由：
    前揭犯罪事實，業據被告甲○○於警詢、檢察官偵訊及本院
    審理時坦承不諱，並據證人即同案被告乙○○於檢察官偵訊
    時供述綦詳，核與證人丙○○於警詢證述之情節相符，此外
    ，復有鐵鋸1 支扣案可證，及委託書1 紙、員警職務報告2
    份、贓物認領保管單1 紙及照片8 張附卷可稽，足認被告自
    白與事實相符，自可採信。本件事證已臻明確，被告犯行堪
    予認定，應依法論科。
二、論罪科刑：
  (一)按刑法第321 條第1 項第3 款之攜帶兇器竊盜罪，係以行為
    人攜帶兇器竊盜為其加重條件，此所謂兇器，其種類並無限
    制，凡客觀上足對人之生命、身體、安全構成威脅，具有危
    險性之兇器均屬之，且祇須行竊時攜帶此種具有危險性之兇
    器為已足，並不以攜帶之初有行兇之意圖為必要，最高法院
    79年臺上字第5253號判例意旨可資參照。本件被告於前揭犯
    罪事實一(二)所示之時、地，用以行竊之鐵鋸1 支，刀刃、刀
    柄長度各為26公分，均為鐵製材質，業經本院當庭勘驗屬實
    ，客觀上自屬足已危害他人生命、身體安全，顯為具有危險
    性之兇器無訛。是被告甲○○就前揭犯罪事實一(一)所為，核
    係犯刑法第320 條第1 項之竊盜罪；就前揭犯罪事實一(二)所
    為，核係犯刑法第32 1條第1 項第3 款攜帶兇器之加重竊盜
    罪。
  (二)被告與同案被告乙○○就前開犯罪事實一(一)之竊盜犯行，有
    犯意聯絡及行為分擔，應論以共同正犯。
  (三)被告已著手於前揭犯罪事實一(二)竊盜之實行而不遂，為未遂
    犯，應依刑法第25條第2 項規定減輕其刑。
  (四)按所謂接續犯，乃指行為人主觀上基於單一之犯意，著手實
    行單一行為，而該行為係在密切接近之時、地，分數個舉動
    以接續或反覆施行之行為，依一般社會通念，難以強行分開
    ，在刑法評價上，該接續施行之數個舉動，可認為包括一罪
    而言（96年度臺上字第7052號判決意旨可資參照）。本件被
    告於97年6 月29日下午4 時50分許，在同一地點，先竊取籃
    球鐵架得手，旋再竊取冷氣機外殼未遂，依一般社會健全觀
    念，係持續侵害被害人崇先中學之同一財產法益，各行為之
    獨立性極為薄弱，應屬同一竊盜犯意下之接續行為，為接續
    犯，應包括評價為一罪，論以情節較重之攜帶兇器竊盜未遂
    罪。
  (五)被告有如前開事實欄所載之前科紀錄，甫於95年2 月4 日執
    行完畢，有臺灣高等法院被告前案紀錄表1 份在卷可稽，其
    受徒刑之執行完畢後，5 年以內故意再犯本件有期徒刑以上
    之罪，應依刑法第47條第1 項規定論以累犯，並加重其刑。
  (六)本院審酌被告前有施用毒品、竊盜等前科，有前開被告前案
    紀錄表1 份在卷可按，素行不佳，且其年輕力盛，竟不思勞
    力賺取金錢，恣意接續竊取他人財物，造成被害人受有損失
    ，法紀觀念顯然淡薄，危害社會治安非輕，惟念及其僅國中
    畢業，智識程度不高，且犯後坦承犯行，態度良好，暨其犯
    罪之動機、目的、手段、所生危害等一切情狀，量處如主文
    所示之刑，以示懲儆。
  (七)至扣案之鐵鋸1 支，雖供被告於前揭犯罪事實一(二)之時、地
    用以行竊之工具，惟係被告在竊盜現場所拾取，並非被告所
    有，業據被告於本院審理時供述甚明，又非違禁物，爰不另
    為沒收之諭知。
參、適用之法律：
  (一)刑事訴訟法第284條之1、第299 條第1 項前段。
  (二)刑法第28條、第321 條第1 項第3 款、第2 項、第25條第2
    項、第47條第1 項。
本案經檢察官江柏青到庭執行職務。
中    華    民    國    97    年    7     月    31    日
                  刑事第六庭  法  官  黃楹榆
以上正本證明與原本無異
如不服本判決，應於判決收受後10日內，向本院提出上訴狀（須
附繕本）。
                              書記官  李雅怡
中    華    民    國    97    年    7     月    31    日
附錄本案論罪科刑法條全文：
刑法第321 條
犯竊盜罪而有左列情形之一者，處6 月以上、5 年以下有期徒刑
：
  一、於夜間侵入住宅或有人居住之建築物、船艦或隱匿其內而
      犯之者。
  二、毀越門扇、牆垣或其他安全設備而犯之者。
  三、攜帶兇器而犯之者。
  四、結夥三人以上而犯之者。
  五、乘火災、水災或其他災害之際而犯之者。
  六、在車站或埠頭而犯之者。
前項之未遂犯罰之。


司法院資訊處製作；財團法人民間司法改革基金會備份。
